Jhon Alexander Lara Barrera

Número de cédula: 1094942293

Fecha de nacimiento: 2 de Junio de 1994

Teléfono móvil: 3153276332

Dirección: Barrio 14 de Octubre calle 50

#35-72

Ciudad: Armenia, Quindío

Estado civil: Soltero

E-mail: jhonalexlara10@hotmail.com



PERFIL PROFESIONAL

Cuento con más de 6 años de experiencia en el ámbito del desarrollo de software, habiendo trabajado en diferentes empresas en roles como Full Stack, Backend, Soporte y Líder de equipo. Actualmente, estoy en proceso de formación como ingeniero de sistemas y computación en la Universidad del Quindío, y estoy a la espera de mi graduación en diciembre de 2024. Soy un joven emprendedor, responsable y con la disciplina necesaria para cumplir con mis objetivos. Por esta razón, me encantaría demostrar mis aptitudes de manera eficiente, eficaz y cumpliendo con los más altos estándares de calidad que la empresa requiera, tanto en el aspecto técnico como investigativo. Estoy dispuesto a aprender rápidamente los conocimientos necesarios para un buen desempeño laboral. Además, mis habilidades interpersonales son óptimas, ya que disfruto del trabajo en equipo, la organización y la creación de entornos de estudio que contribuyan a mi crecimiento personal y profesional. Mis aspiraciones laborales están orientadas a obtener un empleo que me brinde estabilidad, experiencia y actualización constante en mi campo.

FORMACIÓN ACADÉMICA

FORMACIÓN UNIVERSITARIA

Titulación: Ingeniería de sistemas y computación

Año graduación: En espera de entrega de tesis en el presente año 2023

Institución: Universidad del Quindío

FORMACIÓN SECUNDARIA

Titulación: Bachiller Académico

Especialidad: Profundización en humanidades Institución: Institución Educativa Los Quindos

EXPERIENCIA LABORAL

Heinsohn Business Technology. Fabrica Armenia, 2 años y un mes.

MEN

Fecha (desde/ hasta): 20/06/2017- 09/06/2018

Cargo: Programador Advanced Jefe inmediato: Paola Caro

Observaciones: Proyecto en Angular y Java, con base de datos

Oracle, en el cual se desarrollaba una herramienta para el recaudo de

estampillas.

• Beneficios y Pensiones

Fecha (desde/ hasta): 12/06/2018 - 16/10/2019

Cargo: Programador advanced

Jefe inmediato: Maria del Pilar Chivata

Observaciones: Proyecto en Angular y Java, con base de datos Oracle, se desarrolla una aplicación para el manejo de las peticiones para pensión. Desde

la radicación de la solicitud hasta el pago de las mesadas.

Ceiba Software-Outsourcing SURAMERICANA, 18 meses.

• OUTSOURCING - SOPORTE Y MANTENIMIENTO DE ARQUITECTURA - EQUIPO APLICACIONES TI SURAMERICANA

Fecha (desde/ hasta): 28/11/2019- 23/08/2021

Cargo: Arquitecto Desarrollador Java - Líder equipo soporte

y mantenimiento de arquitectura Jefe inmediato: Alejandro Rendon

Observaciones: Proyecto en el cual se desempeñan actividades compartidas entre dos células El equipo de aplicaciones base TI se encarga de darle mejoras a las aplicaciones base de la compañía y desarrollar nuevas. En la célula de operación se atienden tickets (incidentes y requerimientos) con los cuales se les da soporte a las herramientas transversales en el equipo de aplicaciones base.

Ceiba Software-RPA EPM, 7 meses.

• RPA EPM

Fecha (desde/ hasta): 23/08/2021- 07/03/2022

Cargo: Arquitecto Desarrollador Java - Arquitecto RPA

Jefe inmediato:Luisa Fernanda Echeverri

Observaciones: Proyecto en el cual se desempeñan actividades de desarrollo sobre la herramienta de automatización de UiPath con el framework REF. Actividades las cuales se realizan con el fin de automatizar procesos de negocio, para ser ejecutados por robots orquestados por los usuarios finales.

Neivor SAS, 7 meses.

Neivor SAS

Fecha (desde/ hasta): 07/03/2022- 07/10/2022

Cargo: Desarrollador Backend Java Jefe inmediato:Miguel Angel Torres

Observaciones: Proyecto en el cual se desempeñan actividades de desarrollo sobre servicios Java en Vertx, solución de bugs y creación de funcionalidades nuevas. Metodologías ágiles, integración continua, base de datos PostgreSQL.

Rappi, 11 meses.

RappiPay - Cashflow

Fecha (desde/ hasta): 10/10/2022 - 08/09/2023

Cargo: Backend Developer

Jefe inmediato: Sebastián Scialabba

Observaciones: Se trabaja en una vertiente de negocio de Rappi, llamada RappiPay, en la cual se desarrollan actividades en un subgrupo llamado CashFlow. Este último encargado de todo el flujo de dinero en la cuanto. Tada ceta baja el cargo de Rapkend Davelanar.

cuenta. Todo esto bajo el cargo de Backend Developer.

Tecnologías usadas: Kotlin, Gradle, Jenkins, Docker, Azure, MongoDB, Redis, Kafka, ASO, integración continua, Microservicios, SpringBoot, SpringData, SpringCloud, SpringSecurity, AWS, Postgresql,

metodologías ágiles entre otras.

ThinkUS, En la actualidad.

ThinkUS- Prudential

Fecha (desde/ hasta): 08/09/2023 - Actualmente

Cargo: Java Developer

Jefe inmediato: Alberto Valdez

Observaciones: Se trabaja en una herramiento para administrar los bonos y remuneraciones de los agentes como los promotores en la venta de pólizas, se tiene un perfil Fullstack, Se mantiene y se

incrementa las herramientas back y front.

Herramientas: Java, Angular, JSF, Jenkins, Azure, Oracle, integración

continua, Ant, metodologías ágiles entre otras.

REFERENCIAS FAMILIARES

OLGA PATRICIA BARRERA

Cargo: Artesana

Empresa: Artesanías memo

Teléfono: 3153433468

BLANCA FLOR BARRERA LOPEZ

Cargo: No tiene Empresa: No labora Teléfono: 3156717141

REFERENCIAS PERSONALES

SEBASTIAN ROJAS RIVERA

Cargo: Contador Público Teléfono: 3115470242

ANDRES FELIPE BUITRAGO FERIA

Cargo: Ingeniero de desarrollo

Teléfono: 3178385944

JHON ALEXANDER LARA BARRERA

C.C 1094942293 de Armenia